【裁判字號】    88,易,2858
【裁判日期】    890131
【裁判案由】    竊盜
【裁判全文】
臺灣臺北地方法院刑事判決                        八十八年度易字第二八五八號
    公  訴  人  臺灣臺北地方法院檢察署檢察官
    被      告  甲○○
右列被告因竊盜案件，經檢察官提起公訴（八十八年度偵字第一九０四二號），本院
判決如左：
    主  文
甲○○竊盜，處罰金肆仟元，如易服勞役，以參佰元折算壹日。
    事  實
一、甲○○曾於民國（下同）七十七年間，因竊盜案件，經臺灣士林地方法院判處有
    期徒刑四月，緩刑二年確定，猶不知悔改，於八十八年八月十五日晚間九時三十
    分許，在臺北市○○區○○街五二號八樓萬國百貨之遊樂場內，見該店顧客乙○
    ○因把玩機檯暫時將其所有之NOKIA牌行動電話一具置於身旁機檯上，竟意圖為
    自己不法之所有，趁乙○○把玩機檯疏於注意之際，竊取該具行動電話，得手後
    欲離去時，適遭乙○○發現，旋報警查獲上情。
二、案經臺北市政府警察局萬華分局報請臺灣臺北地方法院檢察署檢察官偵查起訴。
    理  由
一、被告甲○○於本院調查時對其在前揭時、地拿取乙○○所有上開行動電話一節，
    固坦承不諱，惟矢口否認有竊盜犯行，辯稱：當時因乙○○在該遊樂場把玩電動
    玩具，而隨手將其行動電話置於身旁之另一機臺上，適伊欲把玩該具置有乙○○
    行動電話之電動玩具機臺，為避免遭受影響始拿起該電話，並無竊盜意圖云云。
    惟查：右揭事實，迭據證人乙○○於警訊及本院調查時證述綦詳，核與被告於警
    訊時自白之情節相符，並有贓物認領保管收據一紙附卷可稽，且被告當時拿起該
    具行動電話並已離開機臺約一步時，乙○○仍未察覺此事繼續把玩機台等情，復
    據被告供明在卷，倘被告果係因乙○○將行動電話置於機臺上而妨礙其把玩該機
    臺，自應告知其身旁之乙○○此事，俟乙○○取回該具行動電話後再行把玩機臺
    ，殊無擅自拿取其行動電話之理，再若被告果無竊盜意圖，亦應於拿起該行動電
    話後隨即交予身旁之乙○○，焉有趁乙○○把玩另具機臺未及注意之際，逕自離
    開機臺之理！準此，堪認被告當時確係基於不法所有之竊盜意圖拿取乙○○所有
    之上開行動電話，其前開辯解顯屬事後卸責之詞，要無足採，本件事證已臻明確
    ，被告犯行洵堪認定。
二、核被告所為，係犯刑法第三百二十條第一項之竊盜罪。爰審酌被告素行狀況、犯
    罪之動機、目的、手段、所生危害、犯罪後態度等一切情狀，量處如主文所示之
    刑，以資懲儆。
三、被告於審理時經合法傳喚無正當理由不到庭，然本院認本件係屬應科罰金之案件
    ，爰不待其陳述逕行判決，併此敘明。
據上論斷，應依刑事訴訟法第二百九十九條第一項前段、第三百零六條，刑法第三百
二十條第一項，罰金罰鍰提高標準條例第一條前段，判決如主文。
本案經檢察官黃玉垣到庭執行職務
中      華      民      國    八十九    年      一      月    三十一    日
                                    臺灣臺北地方法院刑事第八庭
                                        法  官  王屏夏
右正本證明與原本無異
如不服本判決，應於判決送達後十日內，向本院提出上訴狀。
                                        書記官  馬中武
中      華      民      國    八十九    年      二      月      八      日
附錄論罪科刑法條：刑法第三百二十條第一項
一意圖為自己或第三人不法之所有，而竊取他人之動產者，為竊盜罪，處五年以下有
  期徒刑、拘役或五百元以下罰金。
二意圖為自己或第三人不法利益，而竊佔他人之不動產者，依前項之規定處斷。
三前二項之未遂犯罰之。


司法院資訊處製作；財團法人民間司法改革基金會備份。
